臺灣雲林地方法院民事裁定
                                    111年度家護字第496號
聲  請  人  王阿柔
相  對  人  曾芳芝
上列聲請人聲請對相對人核發通常保護令事件，本院裁定如下：
    主  文
聲請駁回。
聲請程序費用由聲請人負擔。
    理  由
一、聲請意旨略以：相對人為聲請人之長女，自民國110年7月8
    日起，相對人時常會有無端騷擾聲請人之行為，復於111年8
    月6日下午3時30分許，至雲林縣○○鄉○○村○○00號聲請人住處
    ，辱罵聲請人「出去給車撞死、聲請人死亡不會回來送終、
    不認聲請人這個母親」等語，綜上，認已發生家庭暴力事件
    ，為此依家庭暴力防治法之規定，聲請核發該法第14條第1
    項第1、2款內容之通常保護令等語。
二、法院於審理終結後，認有家庭暴力之事實，且有必要者，應
    依聲請或依職權核發通常保護令；保護令之程序，除本章別
    有規定外，準用非訟事件法有關規定，非訟事件法未規定者
    ，準用民事訴訟法有關規定，家庭暴力防治法第14條第1項
    、第20條第2項分別定有明文。又當事人主張有利於己之事
    實者，就其事實有舉證之責任，民事訴訟法第277條前段亦
    有明定。準此，通常保護令以有家庭暴力之事實，且有必要
    者，始得核發之。聲請人就相對人有家庭暴力之事實及核發
    保護令之必要性，均應負舉證責任。
三、本件聲請人主張之上開事實，固據其於警詢中陳述在卷，並
    提出家庭暴力通報表、非親密暴力危險評估量表、兩造之個
    人戶籍資料查詢結果等件附卷為憑，惟依上開資料尚無法直
    接佐證聲請人所主張之上情屬實，而兩造經本院先後兩次通
    知應於111年9月2日、30日到庭進行訊問程序，兩造均親自
    收受開庭通知，卻均未於上開期日到庭，且經雲林縣政府委
    託中華民國新女性聯合會駐本院家事服務中心社工數次電詢
    聲請人欲瞭解其未到庭之原因，均未能聯繫上聲請人，有本
    院送達證書、家事報到單、本院家庭暴力事件服務處聯繫紀
    錄表等在卷可參，因此，本件相對人是否確有對聲請人實施
    前揭家庭暴力行為，或僅屬兩造間之偶發性事故，及有無核
    發保護令之必要性，均無從審查。此外，本院復查無其他證
    據足資證明相對人有對聲請人實施家庭暴力行為，自難認本
    件有核發通常保護令之必要，揆諸前揭說明，本件與核發通
    常保護令所定要件尚屬有間，聲請人之聲請，於法尚有未合
    ，應予駁回。
四、依家庭暴力防治法第10條第3項，裁定如主文。
中　　華　　民　　國　　111 　年　　9 　　月　　30　　日
                  家事法庭  法  官  鍾世芬 
以上正本係照原本作成。
如對本裁定抗告，須於裁定送達後10日內，向本院提出抗告狀。
中　　華　　民　　國　　111 　年　　9 　　月　　30　　日
                            書記官  徐基典